# 公司授予高管限制性股票验资

提问人：FJGWSXG121 时间：2019-03-10 16:17:26
请教大家个问题，各位：有礼了！
上市公司授予高管限制性股票，需要验资，高管人员将钱打入一个指定账户，去该银行函证，为什么验资要求把其他所有的银行账户都拉银行对账单，包括其他货币资金也要拉对账单，感觉其他银行的对账单对验资没有作用啊，只需要看打款的账户高管的钱进来就可以了啊。敬请版主和各位老师赐教。
谢谢！

回答人：chenyiwei
要关注资金来源。根据证监会的监管规定，此类资金必须是激励对象的自有资金，上市公司及子公司不得为激励对象提供财务支持。